# 请教陈老师，关于前次募集资金使用报告

提问人：zengfengxia 时间：2015-10-28 19:56:59
请教陈版，发行股票购买资产的情况，在出具募集资金年度使用报告以及前次募集资金使用报告时，对于发行股份对应的资产金额是否应当纳入募集资金净额当中？ 我理解募集资金专项监管及报告是针对取得的货币资金监管，在编制募集资金使用情况表中可无需列入购买资产的部分，只需披露签署三方监管协议的部分货币资金的募集和使用情况，而且参考上市公司规范运作指引中对募集资金的定义也是“公开发行证券向投资者募集并用于特定用途的资金”，但看到很多上市公司都是讲包含资产的全部金额作为募集资金金额同时做募集资金使用披露？

回答人：chenyiwei
你的理解有一定道理，但我个人的理解还是倾向于将购买资产的金额同时列入募集资金金额和运用金额。